Inventaris van het archief van de Directie Arbeidsomstandigheden en taakvoorgangers en -opvolgers van het Ministerie van Sociale Zaken en Werkgelegenheid, (1979) 1995-2004
Nationaal Archief, Den Haag
De primaire indeling is gebaseerd op de archiefvormers:
Directoraat-Generaal van de Arbeid
Directie Arbeidsomstandigheden en taakvoorgangers
Arbeidsveiligheid en –Gezondheid (A&G)
Directie Arbozorg en Verzuimbeleid (AVB)
De secundaire indeling is gebaseerd op afdelingen / directies die vielen onder de archiefvormers. Onder deze rubrieken bevind zich de neerslag van alle taken van de diverse afdelingen. De stukken die onder een bepaalde rubriek staan zijn door de betreffende afdeling / directie behandeld. De stukken onder de rubriek Algemeen zijn behandeld door meerdere afdelingen / directies en hebben een algemeen onderwerp. Binnen de rubrieken zijn de archiefbestanddelen chronologisch geordend.
Aanwijzingen voor de gebruiker
Openbaarheidsbeperkingen
Deels openbaar, deels beperkt openbaar (A).
Materiële beperkingen
Het archief kent geen beperkingen voor het raadplegen van stukken als gevolg van slechte materiële staat
Andere toegang
Voor dit archief is geen andere toegang beschikbaar
Aanvraaginstructie
Openbare archiefstukken kunnen online worden aangevraagd en gereserveerd. U kunt dit ook via de terminals in de studiezaal van het Nationaal Archief doen. Om te kunnen reserveren dient u de volgende stappen te volgen:
U maakt een profiel aan op www.gahetna.nl, en logt vervolgens in
Via de archiefinventaris (alleen de beschrijvingen met rode nummers) selecteert u het gewenste archiefstuk door op de knop 'Reserveren' te klikken
In het volgende scherm geeft u aan op welke dag u het archiefstuk wilt inzien
Indien u zich bevindt in de studiezaal en een tafelnummer heeft ontvangen kunt u dit nummer vermelden. Als u geen tafelnummer heeft kunt u tafelnummer 777 laten staan
Vervolgens bevestigt u uw reservering door deze te versturen.
Verwant materiaal
Bewaarplaats van originelen
Niet van toepassing
Beschikbaarheid van kopieën
Inventarisnummers van dit archief zijn niet in kopievorm beschikbaar
Afgescheiden archiefmateriaal
Niet van toepassing
Verwante archieven
5.076 - Institutionele Toegang op de gegevensbestanden met betrekking tot het beleidsterrein Arbeidsomstandigheden bij de overheid over de periode 1980 - 1994
5.000 - Institutionele Toegang op de gegevensbestanden met betrekking tot de organisatie en het personeel van de organisatieonderdelen van het Ministerie van Sociale Zaken en Werkgelegenheid 1946-1994
Bijlagen
Geen bijlagen
Beschrijving van de series en archiefbestanddelen
- Directoraat-generaal van de Arbeid, 1
  - Algemeen en Intern Beleid, 1.1
    - Het voorbereiden van de totstandkoming en vaststelling van het Binnenschepenbesluit, alsmede correspondentie over de uitvoering van het besluit, 1979-1994; 1-5; 2 pakken en 3 omslagen
      - 1979-1984, 1; pak
      - 1984-1987, 2; omslag
      - 1987, 3; omslag
      - 1991-1994, 4; omslag
      - Technische voorschriften binnenschepen 1984-1988, 5; pak
    - Het voorbereiden van de totstandkoming en vaststelling van nationale wetgeving met betrekking tot containers en het uitvoeringsbeleid in deze, 1982-1993; 6-9; 4 pakken
      - 1982-1984, 6; pak
      - 1985, 7; pak
      - 1985-1986, 8; pak
      - 1991-1993, 9; pak
    - Het voeren van overleg met het Ministerie van Volkshuisvesting, Ruimtelijke Ordening en Milieubeheer (VROM) inzake het Besluit Ontplofbare Stoffen en Vuurwerk, Wet Milieugevaarlijke Stoffen en Conceptwet Explosieven voor Civiel Gebruik / Vuurwerkbesluit, 1989-1996; 10; omslag
    - Het informeren van de staatssecretaris, Tweede Kamerlid dr. Vreeman en de Vaste Commissie voor Sociale Zaken en Werkgelegenheid van de Tweede Kamer inzake het functioneren en de opheffing van de Commissie Arbeidsgezondheidskundig Onderzoek (CARGO), 1994-1995; 11; omslag
  - Gezondheid, 1.2
    - Het opstellen en bespreken van het concept-voorlichtingsblad inzake geïnfecteerde klimaatbeheersingsapparatuur en de belasting voor het microbiologische arbeidsmilieu, 1987-1990; 12; omslag
    - Het samenwerken met de Landbouwuniversiteit Wageningen inzake het onderzoeken en inventariseren van de risico's van beroepsgebonden infecties, 1987-1992; 13; pak
    - Het laten uitvoeren van het onderzoek Biologische Factoren en Arbeidsbescherming, alsmede correspondentie hieromtrent, 1988-1994; 14; omslag
    - Het coördineren van het project Verbetering van het Stalklimaat in de Intensieve Veehouderij, alsmede het voeren van overleg met het Landbouwschap en Bureau Haskoning hieromtrent, 1989-1990; 15; omslag
    - Het voeren van overleg met betrokken organisaties inzake de behandeling van patiënten met Strontium (Sr)-89-chloride, 1990-1994; 16; omslag
    - Het opstellen van het P-blad Het Werken met Humaan Pathogene Microbiologische Organismen in Laboratoria, alsmede correspondentie inzake de eventuele financiering van een project hieromtrent, 1991-1995; 17; omslag
  - Sociaal Arbeidsbeleid, 1.3
    - Het (mede) opstellen van de criteria voor de aanwijzing van opleidingen tot arbeids- en organisatiedeskundige in de arbodienst, 1993; 18; pak
    - Het (mede) opstellen van de criteria voor de aanwijzing van opleidingen tot arbeids- en organisatiedeskundige in de arbodienst, 1993-1994; 19; pak
    - Verslagen van en correspondentie met o.a. diverse beroepsverenigingen over de workshop opleidings- en ervaringseisen voor arbeids- en organisatiedeskundigen, 1994; 20; omslag
    - Het beantwoorden van Kamervragen en het aanpassen/wijzigen van de deskundigheidseisen voor de arbeids- en organisatie-opleidingen, 1995; 21; pak
    - Het wijzigen van de Regeling Deskundigheidseisen Arbeids- en Organisatiedeskundige, alsmede correspondentie inzake vrijstelling voor de opleiding, 1995-1997; 22; pak
  - Veiligheid, 1.4
    - Vergaderstukken van het Functioneel Overleg Straling, 1986-1994; 23-30; 8 pakken
      Nota bene: In het verleden had deze werkgroep de benamingen Kernfysische Werkgroep en de Werkgroep Stralingshygiëne
      - 1986 - 1988 apr., 23; pak
      - 1988 mei - 1989 mei, 24; pak
      - 1989 aug. - 1990 nov., 25; pak
      - 1991, 26; pak
      - 1992, 27; pak
      - 1993, 28; pak
      - 1994 jan. - mei, 29; pak
      - 1994 juni - dec., 30; pak
    - Het voeren van overleg met nationale experts inzake het te volgen beleid tot veilig werken met ontplofbare stoffen en met ontplofbare stoffen geladen voorwerpen, 1987-1996; 31; pak
    - Het voeren van overleg met de Federatie Vuurwerkhandel Nederland / Commissie Groot Vuurwerk, 1987-2000; 32-33; 2 omslagen
      - Over het onderzoeken van speciale effecten, de classificatie en opslag van groot vuurwerk 1987-2000, 32; omslag
      - Over het veilig werken met springstoffen en het afsteken van groot vuurwerk 1988-1993, 33; omslag
    - Het deelnemen aan symposia en het voeren van overleg met het Institut fur Chemische Technologie (ICT) Fraunhofer (Duits onderzoeksbureau naar de invloed van het milieu op technische producten, onderdelen en materialen), 1989-1993; 34; omslag
    - Het geven van commentaar op het rapport Explosieve Stoffen en Arbeidsveiligheid van de (Nederlandse Organisatie voor) Toegepast Natuurwetenschappelijk Onderzoek (TNO) en delen van het concept-Publicatie(P)-blad Explosieve stoffen van het Nederlands Instituut voor Arbeidsomstandigheden (NIA), alsmede correspondentie met Van Den Bos Milieuadvies inzake het opstellen van een P-blad, 1989-1994; 35; omslag
    - Het doen van onderzoek naar de explosie bij de vuurwerkfabriek MS Vuurwerk te Culemborg op 14 februari 1991, 36; pak
      Nota bene: Bevat documentatie
    - Notitie inzake het onderzoek naar het ongeval bij het afsteken van groot vuurwerk te Winschoten, alsmede correspondentie inzake proeven met groot vuurwerk, 1991; 37; omslag
    - Notities en nota's inzake de omgang met ontplofbare stoffen, alsmede correspondentie in deze, 1991-1992; 38; omslag
    - Het erkennen van de goedkeuring van explosieven voor civiel gebruik, 1992-1993; 39-40; 2 pakken
      - Deel 1 1992, 39; pak
      - Deel 2 1992-1993, 40; pak
    - Het verlenen van de opdracht aan het bureau Van den Bos Milieuadvies voor het opstellen van het concept publicatieblad Veilig omgaan met explosieve stoffen, 1992-1993; 41; omslag
    - Verslag van de bijeenkomst van de Expertgroep betreffende het ontwerp van de Europese Gemeenschap (EG)-richtlijn betreffende pyrotechnische artikelen, 1992-1996; 42; omslag
    - Verslag van de tweede bespreking ter voorbereiding van een ontwerp Europese Gemeenschap (EG)-richtlijn Produktie, Opslag en Gebruik van Explosieve Stoffen in Relatie tot de Veiligheid en de Gezondheid van Werknemers, 1993; 43; pak
    - Het voeren van overleg met het Ministerie van Welzijn, Volksgezondheid en Cultuur over vuurwerkproblematiek, 1993-1994; 44; omslag
    - Vergaderstukken van de ad-hoc Commissie Richtlijn Explosieven, 1993-1994; 45; omslag
- Directie Arbeidsomstandigheden, 2
  - Organisatie, 2.1
    - Vergaderstukken en correspondentie van informele Directeurenlunches, 1994-2000; 46-47; 2 pakken
      - 1994-1998, 46; pak
      - 1999-2000, 47; pak
    - Het realiseren van het Herijkingstraject over taken en hoofdstructuur binnen de Directie Arbeidsomstandigheden, 1995-1997; 48; omslag
    - Het vastleggen, naleven en aanpassen van het Organisatie- en Mandaatbesluit Directie Arbeidsomstandigheden, zoals bedoeld in artikel 6, lid 7, van het Algemeen Organisatie- en Mandaatbesluit Sociale Zaken en Werkgelegenheid 1995, 1995-1997; 49; omslag
    - Rapport van het onderzoek naar de informatiebehoefte en communicatiemogelijkheden binnen de directie Arbeidsomstandigheden door Amber Gons, 1995-1997; 50; omslag
    - Het adviseren van diverse directies en afdelingen inzake de jaarplannen, 1995-2000; 51-54; 4 pakken
      - Deel 1 1995-1996, 51; pak
      - Deel 2 1996-1997, 52; pak
      - Deel 3 1999-2000, 53; pak
      - Deel 4 2000, 54; pak
    - Vergaderstukken van het intern overleg over de jaarplannen van de Directie Arbeidsomstandigheden, 1995-2001; 55-58; 3 pakken en 1 omslag
      - Jaarplannen 1995, 1996 en 1997 1995-1996, 55; pak
      - Jaarplannen 1997 en 1998 1996-1997, 56; pak
      - Jaarplan 2000 2000, 57; omslag
      - Jaarplan 2001 2000-2001, 58; pak
    - Het voeren van correspondentie met diverse instanties met betrekking tot begrotingen van het Ministerie van Sociale Zaken en Werkgelegenheid, alsmede bestedingsplannen en financiële verantwoordingen, 1995-2002; 59-66; 6 pakken en 2 omslagen
      - 1995, 59; omslag
      - 1996-1997, 60; pak
      - 1998-1999, 61; pak
      - 1999, 62; pak
      - 2000, 63; pak
      - 2000-2001, 64; pak
      - 2001, 65; pak
      - 2002, 66; omslag
    - Vergaderstukken van het stafoverleg directeur-generaal, Directie Arbeidsomstandigheden en diverse directies en afdelingen, 1996-2000; 67-68; 2 pakken
      - 1996-1998, 67; pak
      - 1999-2000, 68; pak
    - Het vaststellen van de Administratieve Organisatie van het Projectbureau Certificatie Arbodiensten van de Directie Arbeidsomstandigheden, 1997; 69; omslag
    - Vergaderstukken van het stafoverleg directeur-generaal - managementteam Directie Arbeidsomstandigheden, 1997-2001; 70-73; 4 pakken
      - 1997, 70; pak
      - 1998, 71; pak
      - 1999, 72; pak
      - 2001, 73; pak
    - Het voeren van correspondentie met diverse instanties betreffende de aanpak van het Millenniumprobleem, 1998; 74; pak
    - Rapport Beleidsvarianten op Sociale Zaken en Werkgelegenheidterrein: Inclusief enkele Varianten op het Terrein van het Emancipatiebeleid, 1998; 75; stuk
    - Het beheer van archieven, alsmede een verklaring van overdracht van het archief van het Directoraat-Generaal van de Arbeid en verklaringen van vernietiging van archieven afkomstig van de directie, 1998-1999; 76; pak
    - Het leveren van een bijdrage aan het Meerjarenbeleidsplan Rijkshuisvesting (MBPR), 1998-1999; 77; omslag
    - Het leveren van een bijdrage aan het werkprogramma Sociale Zaken en Werkgelegenheden 1998-2002, 1998-1999; 78; omslag
    - Het ontvangen van informatie van de Directie FEZ inzake de aanpak en de voortgang van de invoering van de euro binnen SZW, 1998-2002; 79-80; 2 pakken
      - 1998-1999, 79; pak
      - 2000-2002, 80; pak
    - Het actualiseren van het Werkprogramma Sociale Zaken en Werkgelegenheid 1998-2002, 2000; 81; omslag
    - Het vaststellen van het Organisatie-, Mandaat- en Volmacht(OMV)-besluit van de directie Arbeidsomstandigheden, 2000-2001; 82; omslag
    - Het voeren van correspondentie met diverse instanties over het plan van aanpak met betrekking tot het informatiebeveiligingsplan, 2000-2001; 83; pak
    - Het voeren van overleg over te maken afspraken binnen de dienst, alsmede het krijgen van inzicht in de huidige werkwijze ten aanzien van het verlenen van medeparaaf door middel van de Audit Medeparaaf Directie Arbeidsomstandigheden, 2000-2001; 84; pak
    - Het in kaart brengen van processen betreffende de administratieve organisatie, 2000-2002; 85-86; 1 pak en 1 omslag
      - Procedure Melding Ongevallen 2000-2001, 85; pak
      - Risicoprocessen in het kader van de administratieve organisatie 2000-2002, 86; omslag
    - Het leveren van de begrotingstekst van beleidsartikel 13 ten behoeve van de begroting van het Ministerie van Sociale Zaken en Werkgelegenheid, 2001; 87; omslag
    - Het voeren van departementaal overleg over de voortgangsrapportages en samenvattend overzicht jaarplannen 2001 van de directies van het Ministerie van Sociale Zaken en Werkgelegenheid, 88; omslag
  - Taakuitvoering, 2.2
    - Algemeen, 2.2.1
      - Beleidsontwikkeling en -vaststelling, 2.2.1.1
        - Het beantwoorden van diverse Kamervragen van het Tweede Kamerlid Vreeman (PvdA), 1994-1996; 89; pak
        - Het beantwoorden van Kamervragen van diverse kamerleden inzake diverse onderwerpen met betrekking tot arbeidsomstandigheden, 1994-2001; 90-97; 8 pakken
          - 1994-1995, 90; pak
          - 1996 - 1997 mei, 91; pak
          - 1997 juni - dec., 92; pak
          - A - N 1998-1999, 93; pak
            Nota bene: Alfabetisch geordend op onderwerp
          - O - R 1998-1999, 94; pak
          - S - Z 1998-1999, 95; pak
          - 2000, 96; pak
          - 2001, 97; pak
        - Oriënterend dossier over het werkveld van de Directie Arbeidsomstandigheden ten behoeve van de staatssecretaris, 1995-1996; 98; omslag
        - Het informeren van de staatssecretaris over de actuele stand van zaken inzake beleidsonderwerpen met een politieke dimensie over het werkprogramma van het Kabinet, 1995-1997; 99; omslag
        - Het beoordelen van bij het secretariaat Bezwaar en Beroep ingediende beroepschriften inzake de Arbeidsomstandighedenwet, 1995-1999; 100; pak
        - Het uitwisselen van informatie tussen diverse directies van het Ministerie van Sociale Zaken en Werkgelegenheid inzake de onderlinge samenwerking, 1995-2001; 101-105; 4 pakken en 1 omslag
          - 1995-1997, 101; omslag
          - A - S 1998-1999, 102; pak
            Nota bene: Alfabetisch geordend op naam van de directie
          - T - Z 1998-1999, 103; pak
          - 2000, 104; pak
          - 2001, 105; pak
        - Vergaderstukken voor het overleg binnen de Ministerstaf, 1995-2001; 106-112; 4 pakken en 3 omslagen
          - 1995-1997, 106; pak
          - 1998, 107; omslag
          - 1999, 108; pak
          - 2000 jan. - sep., 109; pak
          - 2000 okt. - dec., 110; omslag
          - 2001 aug. - dec., 111; omslag
          - 2001 jan. - aug., 112; pak
        - Het informeren van de Tweede Kamer en het voorbereiden van het overleg met de Vaste Commissie voor Sociale Zaken en Werkgelegenheid en de Vaste Commissie voor Volksgezondheid, Welzijn en Sport over diverse onderwerpen, 1997-2001; 113-116; 3 pakken en 1 omslag
          - 1997-1998, 113; pak
          - 1998-1999, 114; pak
          - 1999, 115; pak
          - 2000-2001, 116; omslag
        - Het wijzigen en vaststellen van beleidsregels ter uitvoering van de arbeidsomstandighedenwetgeving, 1997-2001; 117-120; 4 pakken
          - 1997, 117; pak
          - 1998, 118; pak
          - 1999, 119; pak
          - 2000-2001, 120; pak
        - Het informeren en adviseren van de minister of staatssecretaris en de Tweede Kamer over politieke en prioritaire onderwerpen, 1998-1999; 121-127; 6 pakken en 1 omslag
          - 1998 jan. - juni, 121; pak
          - 1998 aug. - dec., 122; pak
          - 1999 jan. - apr., 123; pak
          - 1999 juni - sep., 124; pak
          - 1999 okt., 125; omslag
          - 1999 nov., 126; pak
          - 1999 dec., 127; pak
        - Het voeren van overleg met diverse instanties omtrent arbeidsomstandigheden, 1998-1999; 128; omslag
        - Het voeren van overleg met diverse ministeries omtrent arbeidsomstandigheden, 1998-2001; 129-138; 5 pakken en 5 omslagen
          - Ministerie van Economische Zaken 1998-1999, 129; pak
          - Ministerie van Volksgezondheid, Welzijn en Sport 1998-1999, 130; pak
          - Ministerie van Defensie 1998-2000, 131; omslag
          - Ministerie van Volksgezondheid, Welzijn en Sport 1998-2000, 132; pak
          - Ministerie van Volkshuisvesting, Ruimtelijke Ordening en Milieubeheer 1998-2000, 133; pak
          - Ministerie van Verkeer en Waterstaat 1998-2001, 134; omslag
          - Ministerie van Justitie 1999-, 135; omslag
          - Ministerie van Economische Zaken 2000-2001, 136; omslag
          - Ministerie van Volksgezondheid, Welzijn en Sport 2000-2001, 137; omslag
          - Ministerie van Volkshuisvesting, Ruimtelijke Ordening en Milieubeheer 2000-2001, 138; pak
        - Het voeren van overleg met het Verbond van Nederlandse Ondernemingen - Nederlandse Christelijk Werkgeversverbond (VNO - NCW) omtrent arbeidsomstandigheden, 1998-2001; 139-140; 2 omslagen
          - 1998-1999, 139; omslag
          - 2000-2001, 140; omslag
        - Het evalueren van het arbeidsomstandighedenbeleid betreffende het rapport "De Nederlandse Verzorgingsstaat" en het aanbieden aan de Tweede Kamer van het eindrapport "Evaluatie Arbowet over Seksuele Intimidatie, Agressie en Geweld en Pesten Op het Werk", 2000; 141; pak
        - Het coördineren van de, naar aanleiding van een oproep van de minister, aangeleverde creatieve ideeën over de inrichting van het beleid, 2000-2001; 142; pak
        - Het voeren van overleg met de Federatie Nederlandse Vakbeweging (FNV) omtrent arbeidsomstandigheden, 2000-2001; 143; omslag
        - Het voeren van overleg met minister/staatssecretaris en andere betrokken instanties omtrent arbeidsomstandighedenaangelegenheden, 2000-2001; 144-151; 7 pakken en 1 omslag
          Nota bene: Het vastleggen hiervan gebeurde door middel van de Formulieren Gespreksrapportage
          - Afdeling Arbeidsomstandigheden-infrastructuur (AIS) 1995-1997, 144; omslag
          - Afdeling Arbeidsomstandigheden-infrastructuur (AIS) 1998-2001, 145; pak
          - Afdeling Arbeidsmilieu (AMIL) 1995-2001, 146; pak
          - Afdeling Arbeidsplaatsen en -middelen (APM) 1995-2001, 147; pak
          - Arbeidstaken en -belasting (ATB) 1995-1996, 148; pak
          - Arbeidstaken en -belasting (ATB) 1997-1999, 149; pak
          - Arbeidstaken en -belasting (ATB) 2000-2001, 150; pak
          - Directie (DIR) / Projectbureau Certificatie Arbodiensten (PCA) 1995-2001, 151; pak
      - Onderzoek, 2.2.1.2
        - Het uitgeven van een aantal rapporten welke door een extern onderzoeksinstituut zijn samengesteld in opdracht van het ministerie van SZW, 1995-1996; 152; omslag
        - Het (laten) verrichten van onderzoek naar de reïntegratie van gedeeltelijk arbeidsgeschikten, alsmede naar het flankerend arbeidsomstandighedenbeleid bij privatisering van de Ziektewet / Wet op de Arbeidsongeschiktheidsverzekering (WW / WAO), 1995-1997; 153; pak
        - Het (laten) verrichten en begeleiden van onderzoeken verricht door de (Nederlandse Organisatie voor) Toegepast Natuurwetenschappelijk Onderzoek (TNO)- doelfinanciering, 1998-1999; 154; pak
        - Het (laten) verrichten en begeleiden van onderzoeken die inzicht geven in de arbeidsomstandigheden, 1998-2000; 155-157; 3 pakken
          - 1998-1999, 155; pak
          - 1999, 156; pak
          - 1999-2000, 157; pak
        - Het (laten) verrichten en begeleiden van onderzoeken verricht door de (Nederlandse Organisatie voor) Toegepast Natuurwetenschappelijk Onderzoek (TNO)-Arbeid, 1999; 158-159; 2 pakken
          - 1999 jan. - juni, 158; pak
          - 1999 juli - aug., 159; pak
        - Het instemmen met het eindrapport van het Programma Zelfstandigen Zonder Personeel (ZZP), met bijlagen, 2000; 160; omslag
        - Het (laten) verrichten van onderzoek en het stellen van nadere regels inzake de melding en registratie van ongevallen en beroepsziekten, 2001; 161; pak
      - Voorlichting en kennisontwikkeling/verwerving, 2.2.1.3
        - Het verzorgen van de voorlichting en het uitbrengen van publicaties ten aanzien van arbeidsomstandigheden, 1994-2000; 162-174; 11 pakken en 2 omslagen
          - Optische publiciteit en voorlichting 1994-1997, 162-166
            - Publicatiebladen (P-bladen) 1994-1997, 162; pak
            - S-reeks 1995, 163; omslag
            - Brochures en folders 1995-1997, 164; pak
            - Persberichten 1995-1997, 165; omslag
            - Arbeidsinspectiebladen 1997, 166; pak
          - Deelneming, uitnodigingen en vertegenwoordiging 1995, 167; pak
          - Medewerking aan derden; toespraken en bijdragen aan tijdschriften 1995-1997, 168-170
            - 1995-1996, 168; pak
            - 1996, 169; pak
            - 1997, 170; pak
          - Arbeidsomstandigheden Informatiebladen 1997-1999, 171; pak
          - Publicaties en brochures 1998-1999, 172-173
            - 1998, 172; pak
            - 1999, 173; pak
          - Interne publicaties 1998-2000, 174; pak
        - Het uitbrengen van akoestische publiciteit en het verzorgen van voorlichtingen (lezingen, voordrachten, speeches, persconferenties), 1995-1997; 175-177; 3 pakken
          - 1995 jan. - juni, 175; pak
          - 1995 juli - dec., 176; pak
          - 1996-1997, 177; pak
        - Het deelnemen aan, organiseren en voorbereiden van conferenties, workshops en symposia, 1995-2001; 178-187; 8 pakken en 2 omslagen
          - 1995-1996, 178; pak
          - 1996, 179; pak
          - Deel I 1996-1997, 180; pak
          - Deel II 1996-1997, 181; omslag
          - 1997, 182; pak
          - 1997-1998, 183; pak
          - 1998, 184; pak
          - 1998-1999, 185; pak
          - 2000, 186; omslag
          - 2001, 187; pak
        - Het voorbereiden van diverse adviesaanvragen aan de Sociaal-Economische Raad (SER) omtrent arbeidsomstandigheden, 1998-1999; 188-189; 2 pakken
          - 1998, 188; pak
          - 1999, 189; pak
        - Het voorbereiden van het overleg met en het informeren van de Staten-Generaal, voor zover het arbeidsomstandigheden betreft, 1998-1999; 190-192; 3 pakken
          - A 1998-1999, 190; pak
          - E - N 1998-1999, 191; pak
          - O 1998-1999, 192; pak
        - Het behandelen van klachten van individuele burgers, bedrijven en instellingen inzake arbeidsomstandigheden, 1998-2001; 193-196; 4 pakken
          - 1998-1999, 193; pak
          - 2000 jan. - juni, 194; pak
          - 2000 juli - dec., 195; pak
          - 2001, 196; pak
        - Het deelnemen aan het overleg van de Stichting Breed Platform Verzekerden en Werk over de stand van zaken met betrekking tot de Helpdesk Gezondheid, Werk en Verzekeringen, 1999; 197; pak
        - Het verstrekken van inlichtingen over de vaccinatie tegen hepatitis B, alsmede de stand van zaken binnen de gezondheidszorg, 2000-2001; 198; omslag
      - Wet- en regelgeving, 2.2.1.4
        - Het geven van advies aan de ministerraad, door middel van het formulier advies MR/OR, inzake regelgeving en wetgeving, 1995-1997; 199; omslag